# 后续预计负债作为外币货币性项目期末调汇应计入汇兑损益还是信用减值损失？

提问人：sybspxcpa 时间：2022-08-04 16:30:38
对于财务担保合同，在首次确认预计负债及对应的信用担保信用减值损失后，后续预计负债作为外币货币性项目期末调汇应计入汇兑损益还是信用减值损失？
我的理解是：预期信用减值的核心精神是“预期违约风险”，汇率变动所产生的影响不应计入预期信用减值。
请教陈版：后续预计负债作为外币货币性项目期末调汇应计入汇兑损益还是信用减值损失？
谢谢

回答人：chenyiwei
你的理解基本合理。以原币金额表示的信用减值准备的变动应计入信用减值损失；因汇率变动对信用减值准备的重新计量应调整“财务费用——汇兑损益”。